---
title: "R Notebook"
output: html_notebook
---

Como primer paso cargamos la librería tidyverse y el set de datos diamonds.csv
Dado que el set de datos esta ubicado en el mismo folder que el cuaderno de R,
no es necesario cambiar el directorio de trabajo.
```{r}
library(tidyverse)

diamonds <- read_csv("diamonds.csv")
diamonds
str(diamonds)
#Se observa la estructura que tiene el dataset
```

Agregando Geometrias:

1. Dispersión
```{r}
#1.1. Construcción de un gráfico de dispersión colocando en la estética 
#     Carat (eje x) versu price (eje y), luego devuelva el gráfico
ggplot(diamonds, aes(x = carat, y = price)) +
  geom_point()
```

```{r}
# 1.2. Editamos la estética y mapeamos color con la variable clarity
esthetic <- aes(x = carat, y = price, color = clarity)

# 1.3. Devolvemos el gráfico con la modificiacón
ggplot(diamonds, esthetic) +
  geom_point()

## Comentario: Se puede observar sin dificultad la distribución de puntos,
## No es necesario agregar una escala a los ejes.
```

2. Histograma
```{r}
#2.1. Construímos el tipo de geometría Histograma para la variable price.
#     Configuramos el parámetro bins con el valor 40 y devolvemos el gráfico
ggplot(diamonds, aes(x=price)) +
  geom_histogram(bins = 40) 

```

```{r}
#2.2. Agregamos una escala logarítmica de base 10 y devolvemos el gráfico para
#     ver la diferencia
ggplot(diamonds, aes(x=price)) +
  geom_histogram(bins = 40) +
  scale_x_log10()

```

3. Boxplot
```{r}
#3,1, Construimos un grafico de cajas colocando en la estética la variable "cut"
#     (eje x) versus price (eje y). Agregamos una escala logarítmica por defecto
#     Finalmente graficamos

ggplot(diamonds, aes(x = cut, y = price)) +
  scale_y_log10() +
  geom_boxplot()

#     La escala la realizamos al eje "y" dado que la variable en el eje "x" es 
#     cualitativa

```

```{r}
#3.2. Editamos el color de cada caja con el parámetro fill dentro de la estética
#     y asignamos la variable cut. Por ultimo devolvemos el gráfico.
ggplot(diamonds, aes(x = cut, y = price, fill = cut)) +
  scale_y_log10() +
  geom_boxplot()
  
```

4. Facetado
```{r}
#4.1. Filtramos diamonds por la variable price que sea mayor a 1000 y por cut
#     que contenga las categorías Good, Ideal y Premium. Luego asignamos el
#     resultado a la variable filtered_price. Dado que cut debemos tomar en 
#     cuenta tres categorías específicas podemos hacer uso del pipe %in%.

filtered_price <- diamonds %>%
  filter(price > 1000 & cut %in% c("Good", "Ideal", "Premium"))

#4.2. Utilizamos la variable filtered_price para construir un gráfico de barras,
#     en la estética configuramos X = cut, y = depth.

ggplot(filtered_price, aes(x = cut, y = depth)) +
  geom_col() 
```

```{r}
#4.3. Aplicamos facetado para la variable clarity y devolvemos los gráficos

ggplot(filtered_price, aes(x = cut, y = depth)) +
  geom_col() +
  facet_wrap(~ clarity)

```

```{r}
#4.4. Editamos la estética agregando el parámetro fill con la variable clarity.
#     Luego devolvemos la parcela de gráficos con la modificación

ggplot(filtered_price, aes(x = cut, y = depth, fill = clarity)) +
  geom_col() +
  facet_wrap(~ clarity)


```

Grouping ans Summarizing
1. Utilizamos diamonds para construir un agrupamiento por la variable cut, luego 
   aplique summarize para encontrar la media de las variables x, y, z (los 
   nombres de los valores sumarizados serán mediaX, mediaY, mediaZ, 
   respectivamente). Asigne el resultado a la variable median_dimension_diamond,
   por último imprima la variable.
```{r}
median_dimension_diamond <- diamonds %>%
  group_by(cut) %>%
  summarize(mediaX = mean(x), mediaY = mean(y), mediaZ = mean(z))

median_dimension_diamond
```

2. Utilizamos diamonds para filtrar por la variable cut igual a Premium. Luego 
   agrupamos por la variable clarity y utilizamos summarize para encontrar 
   minimo y maximo de price (los nombres de los valores sumarizados serán 
   minPrice y maxPrice, respectivamente). Asignamos el resultado a la variable 
   cut_premium e imprimimos el valor de la variable.
```{r}
cut_premium <- diamonds %>%
  filter(cut == "Premium") %>%
  group_by(clarity) %>%
  summarize(minPrice = min(price), maxPrice = max(price))

cut_premium
```

3. Construímos un gráfico de barras y utilizamos cut_premium como set de datos, 
   configuramos x=clarity, y=maxPrice y el color de relleno (fill) con la 
   variable clarity. Por último devolvemos el gráfico.
```{r}
ggplot(cut_premium, aes(x = clarity, y = maxPrice, fill = clarity)) +
  geom_col()

```

